【裁判字號】    88,上易,3094
【裁判日期】    890125
【裁判案由】    竊盜
【裁判全文】
臺灣高等法院臺中分院刑事判決                  八十八年度上易字第三○九四號
    上  訴  人
    即  被  告  丁○○
右上訴人因竊盜案件，不服台灣台中地方法院八十八年度易字第二五一七號，中華民
國八十八年十月二十六日第一審判決（起訴案號：台灣台中地方法院檢察署八十八年
度偵字第一四八六七號），提起上訴，本院判決如左：
    主      文
上訴駁回。
    事實及理由
一、本案經本院審理結果，認第一審判決認事用法及量刑均無不當，應予維持，並引
    用第一審判決書記載之事實、證據及理由（如附件）。
二、上訴人即被告丁○○在本院未提出其他有利之證據及辯解，其上訴無理由，應予
    駁回。
三、據上論斷，應依刑事訴訟法第三百七十三條、第三百六十八條，判決如主文。
本案經檢察官乙○○到庭執行職務。
中      華      民      國     八十九     年      一      月   二十五   日
                                   臺灣高等法院臺中分院刑事第十庭
                                         審判長法  官  黃  永  泉
                                               法  官  蔡  名  曜
                                               法  官  蕭  廣  政
右正本證明與原本無異。
不得上訴。
                                               書記官  劉  建  智
中      華      民      國     八十九     年      一      月   二十六   日
                                                                        Ｖ
台灣台中地方法院刑事判決                        八十八年度易字第二五一七號
    公  訴  人  台灣台中地方法院檢察署檢察官
    被      告  丁○○  男  二十六歲（民國○○○年○月○○日生）
                        住台中縣大里市○○里○○街一四七巷八號（另案在台灣
                        台中戒治所強制戒治中）
                        身分證統一編號：Ｌ一二三四九六九號
右列被告因竊盜案件，經檢察官提起公訴（八十八年度偵字第一四八六七號），本院
判決如左：
    主  文
丁○○竊盜，處有期徒刑肆月。
    事  實
一、丁○○曾於八十七年十月二十四日，因違反電信法案件，經本院判處有期徒刑六
    月，緩刑三年確定，緩刑猶未期滿。仍不知悔改，先於八十八年二月間，向不知
    情之周重銘借得車號ＩＭＫ－○六六號重型機車（為周重銘向其祖父丙○借用）
    後，旋於同年三月二十一日下午一時四十分許，見甲○○所駕駛車號ＮＴ－四八
    四○號廂型小貨車適停在臺中市○區○○○路七九號前，車內放有價值約新台幣
    （下同）二萬餘元之ＵＰＳ不斷電系統器材等財物，而該廂型小貨車門鎖早已受
    損而可輕易開啟，又四下無人注意之際，竟意圖為自己不法之所有，開啟車門侵
    入車內竊取該ＵＰＳ不斷電系統器材一台得手後，將之放置其所騎用車號ＩＭＫ
    －○六六號重型機車腳踏墊上，復接續再度侵入車內欲繼續竊取該廂型小貨車內
    其他財物時，適為甲○○發覺嚇阻，丁○○見狀乃將騎走機車及機車腳踏墊上之
    ＵＰＳ不斷電系統器材一台遺留於現場，即自行逃逸。
二案經台中市警察局第三分局報請臺灣臺中地方法院檢察署檢察官偵查起訴。
    理  由
一、訊據被告丁○○固坦承右揭向周重銘借車之事實，惟矢口否認有何竊盜犯行，辯
    稱：八十八年三月二十一日前伊即已將車放在周重銘住處，未再騎用，因當時周
    重銘已因案被關，所以伊係將該機車逕行放在周重銘住處，而非返還予周重銘，
    至機車鑰匙則仍放在伊那裏，伊並未竊取上開財物云云。惟查，右揭犯罪事實業
    據甲○○於警訊及偵查中指述歷歷，核與證人即到場處理之警員廖昌祺結證情節
    相符。參以本案係警員依上開機車車號查得所有人為丙○後，嗣經詢問丙○始得
    悉自八十八年二月間起至案發時止上開機車均為被告借用中之事實，業據丙○於
    警訊及偵查中證陳在卷；及被告既知周重銘業已被關，則其豈有將機車放在周重
    銘住處，卻未通知周重銘，復將機車鑰匙留在身上之理。綜上所述，被告所辯既
    核與事實不符，且與常情有違，尚難採信，此外復有贓物保管領據附卷足佐。事
    證有確，被告犯行堪以認定。
二、核被告丁○○所為，係犯刑法第三百二十條第一項之竊盜罪。爰審酌被告之素行
    、犯罪之動機、目的、手段、所竊物品價值、犯罪後猶飾詞圖卸刑責，未見悔意
    之態度等一切情狀，量處如主文所示之刑。
三、檢察官移送併辦（八十八年偵字第一八八八八號）意旨略以：被告丁○○於八十
    八年七月間，在不詳地點竊得電鑽六支、砂輪機四台及電鋸二台之犯行，與本案
    具連續犯之裁判上一罪關係云云。訊據被告固坦承右揭財物係伊先後賣予王辰發
    之事實，惟否認該等財物為其所竊，辯稱：右述物品係洪福來與綽號世林之人交
    予伊，請伊代為出售等語。經查，右揭物品係警方依被告於警訊中之供詞，而帶
    同被告至王辰發處起出乙節，固據被告於警訊中供明在卷，惟被告於警訊中既已
    同時表明：右揭物品並非伊所竊取，而係洪福林及「世林」竊得後請伊代為銷贓
    等語，而王辰發復僅陳稱：右述物品係被告賣予伊等語。且經查復無其他積極證
    據足認被告確有移送意旨所指竊盜犯行，從而，即難認被告此部分犯嫌與右揭有
    罪部分有何連續犯之裁判上一罪關係，既非起訴效力所及，本院即無由審酌，應
    退回由檢察官另行處理，附此敘明。
據上論斷，應依刑事訴訟法第二百九十九條第一項前段、刑法第三百二十條第一項、
，罰金罰鍰提高標準條例第一條前段，判決如主文。
中    華    民    國    八十八    年      十        月    二十六        日
                                        法  官  江  奇  峰
右正本證明與原本無異。
如不服本判決，應於送達後十日內向本院提出上訴狀(須附繕本)，上訴於台灣高等
法院台中分院。
               書記官
中    華    民    國    八十八    年      十        月    二十六        日
附錄論罪科刑法條
刑法第三百二十條第一項：意圖為自己或第三人不法之所有，而竊取他人之動產者，
為竊盜罪，處五年以下有期徒刑、拘役或五百元以下罰金。


司法院資訊處製作；財團法人民間司法改革基金會備份。
